臺灣板橋地方法院交通事件裁定　　　　　　　　　九十三年度交聲字第一一四Ｏ號
　　原處分機關　交通部公路總局臺北區監理所
　　異　議　人
　　即受處分人　甲○○
右列受處分人因違反道路交通管理處罰條例案件，對交通部公路總局臺北區監理所於
民國九十三年九月十三日以北監營字第裁四Ｏ－Ｃ00000000號所為之裁決處
分（原舉發案號：臺北縣政府警察局交通警察隊板橋分隊九十三年七月二十三日北縣
警交字第Ｃ00000000號），聲明異議，本院裁定如左：
    主  文
異議駁回。
    理  由
一、按聞有救護車之警號時，不論來自何方，均應立即避讓，道路交通安全規則第一
    百零一條第六款定有明文；又汽車駕駛人，聞救護車之警號，不立即避讓，爭道
    行駛者，處新臺幣（下同）六百元以上一千八百元以下罰鍰，並記違規點數一點
    ，道路交通管理處罰條例第四十五條第十一款、同條例第六十三條第一項第一款
    亦有明定。
二、原處分意旨略以：異議人即受處分人甲○○於民國九十三年七月二十三日十一時
    四十五分許，駕駛車號八Ｌ─三二二號營業小客車，在臺北縣板橋市○○○路○
    段亞東醫院急診室入口處，因「聞救護車輛鳴警報不禮讓」之違規事實，經警當
    場攔停掣單舉發，嗣受處分人於應到案日提出申訴，經原處分機關請原舉發單位
    調查結果，仍認受處分人有上揭違規行為，原處分機關乃依道路交通管理處罰條
    例第四十五條第十一款、第六十三條第一項第一款之規定裁處罰鍰九百元，並記
    違規點數一點。異議意旨略以：伊當時在亞東醫院入口處確實有聽到後面救護車
    的聲音，但是那時後急診室入口處有另一部救護車逆向駛出，因為入口處道路狹
    窄以致於須等裡面的救護車出來才能閃避，伊並非故意不避讓後面的救護車，舉
    發的員警忙著處理其他的違規車輛，所以沒有看到，伊不可能在有員警執法的地
    方還故意不讓救護車通過的道理等語。
三、訊據受處分人固不否認有於前揭時地駕駛該輛車牌八Ｌ─三二二號營業小客車阻
    礙救護車通過之事實，惟矢口否認有任何違反道路交通管理處罰條例之行為，辯
    稱伊停在入口處是要讓客人下車，當時因為有另一輛逆向駛出的救護車所以伊沒
    辦法開進去，舉發員警忙著開其他違規車輛的罰單，沒有看到這個情形等語（詳
    本院九十三年十月六日訊問筆錄）。然查本件違規事實，業據證人即舉發員警謝
    宗融到庭結證屬實，其證稱異議人將車輛停靠在亞東醫院入口處已有一段時間，
    適時有部救護車要從南雅南路進入亞東醫院，伊跟亞東醫院的警衛有明確指示異
    議人離開，但是異議人置之不理，影響到救護車進入，伊依法攔停，伊當時確實
    有在開其他違規車輛罰單，但是在開單的過程中伊沒有看到有救護車逆向駛出等
    語明確（同上訊問筆錄），並有其庭呈之現場位置圖一紙、現場照片六幀及答辯
    報告書一紙在卷可參。衡諸警員執勤時雖可預知可能有駕駛者會違規，但何人於
    何時會違規，警員實無從得知，再者，取締員警與受處分人素不相識，應無怨隙
    ，係單純發現受處分人違規始攔停取締，衡情自無設詞故為誣攀，自陷偽證罪之
    必要，故上開證詞當可採信。另檢視該現場位置圖及現場照片可知，異議人所停
    靠之入口處雖係單行道無誤，惟該入口處道路並非狹窄至僅容單部車輛通行，亦
    即若同時兩部車輛交會進出尚得為之，基此，異議人所稱因裡面救護車逆向駛出
    導致伊無法開進去等語即失所據；又縱使異議人所言屬實，然其既知悉自身車輛
    已造成後方救護車通行之阻礙，若確實無法駛入通道，大可逕行駛離醫院，竟捨
    此不為，執意停留該處，並造成救護車輛通行困難，異議人確實有前揭違規事實
    堪已認定。
四、綜上所述，異議人前開所辯，顯係事後卸飾之詞，殊無足取。本件異議人確有聞
    救護車之警號不立即避讓之違規行為，從而原處分機關援引上揭規定，裁處異議
    人罰鍰九百元，並記違規點數一點，核無違誤，量罰亦甚妥適，應予維持，本件
    異議為無理由，應駁回之。
據上論斷，應依道路交通案件處理辦法第十九條，裁定如主文。
中　　　華　　　民　　　國　　九十三　　年　　　十　　　月　　二十九　　日
　　　　　　　　                臺灣板橋地方法院交通法庭
                                     法  官   李  幼  妃
右正本證明與原本無異。
如不服本裁定應於送達後五日內向本院提出抗告狀。
                                     書記官   強  梅  芳
中　　　華　　　民　　　國　　九十三　　年　　 十一 　　月　　　二　　　日
